【裁判字號】    96,交簡上,197
【裁判日期】    970117
【裁判案由】    公共危險
【裁判全文】
臺灣臺南地方法院刑事判決           96年度交簡上字第197號
上  訴  人  乙○○
即  被  告
上列上訴人即被告因公共危險案件，不服本院96年度交簡字第29
92號中華民國96年10月29日第一審簡易判決（聲請簡易判決處刑
書案號：96年度營偵字第1413號），提起上訴，本院管轄之第二
審合議庭判決如下：
    主  文
上訴駁回。
    事實及理由
一、本案經本院審理結果，認第一審判決對被告乙○○論以刑法
    第一百八十五條之三之不能安全駕駛動力交通工具罪，量處
    有期徒刑六月，並諭知易科罰金之折算標準，其認事用法及
    量刑均無不當，應予維持，並引用第一審判決書記載之事實
    、證據及理由（如附件）。
二、按被告行為後，法律有變更者，依修正前刑法第二條第一項
    之規定，以適用裁判時法為原則，如行為時法有利於行為人
    ，則例外適用行為時法；被告行為後，刑法業於九十四年二
    月二日修正公布，於九十五年七月一日施行，依修正後刑法
    第二條第一項規定，以適用行為時法為原則，惟如裁判時法
    有利於行為人，則例外的適用裁判時法。而以往實務見解，
    認原判決未及比較適用新舊法時，上訴後，雖比較結果以舊
    法有利於行為人，而原判決別無其他撤銷事由，上訴審仍應
    以此為由撤銷改判。惟修正後之規定係以適用行為時法為原
    則，因此原判決雖未及比較適用，然上訴後，經比較新舊法
    ，行為後之法律並非較有利於行為人，仍應適用行為時法，
    則原判決適用行為時法即無不當，自不構成撤銷之事由（最
    高法院九十五年度台上字第四一一二號判決意旨參照）。查
    被告行為後，刑法第一百八十五條之三之公共危險罪於九十
    六年十二月十九日修正，並經總統於九十七年一月二日公布
    ，業於九十七年一月四日生效，修正前該條之法定刑為「一
    年以下有期徒刑、拘役或三萬元以下罰金」；修正後該條之
    法定刑為「一年以下有期徒刑、拘役或科或併科十五萬元以
    下罰金」，經比較修正前後之規定，新法之規定並非較有利
    於被告，依刑法第二條第一項前段規定，自應適用修正前刑
    法第一百八十五條之三之規定論罪。從而，本案依修正後刑
    法第二條第一項前段之規定，比較新、舊法後，既仍應適用
    行為時法，則原判決適用行為時法即無不當，並不構成撤銷
    之事由，合先陳明。
三、上訴人即被告上訴意旨雖以：被告高齡六十六歲，現無收入
    ，原審判決有期徒刑六月，易科罰金之金額高達新臺幣十八
    萬元，已超過被告所能負擔，且被告經此教訓後，已不敢再
    犯，請求法院讓被告有自新之機會，將原判決撤銷，更為適
    當之判決。然而，關於刑之量定，係實體法上賦予法院得為
    自由裁量之事項，倘其未有逾越法律所規定之範圍，除顯有
    失出失入等科罰與罪責不相當之情形外，應予尊重，不得任
    意加以指摘；原審量刑之酌科，係審酌被告服用酒類後之呼
    氣酒精測試濃度、因酒後駕車撞及路邊車輛，致他人車輛受
    損，其前已因酒後駕車案件，經法院先後判處拘役四十日、
    有期徒刑三月確定，並分別於九十年六月二十一日、九十四
    年四月二十一日易科罰金執行完畢，有臺灣高等法院被告前
    案紀錄表在卷可按，竟不知引以為誡，再度酒後駕車肇事，
    顯然無視於法律之規定，惡性重大，且其犯後於警詢初訊時
    ，仍辯稱其可以安全駕駛云云，難認有悔意等與犯行不法內
    涵相關之一切情狀而為謹慎之裁量，無何科罰與罪責不相當
    之瑕疵可指。被告上訴意旨徒以其年事已高及無力負擔易科
    罰金之金額云云，即指摘原判決處刑失當，難認為有理由，
    應予駁回。
據上論斷，應依刑事訴訟法第四百五十五條之一第一項、第三項
、第三百六十四條、第二百七十三條之一第一項、第三百七十三
條、第三百六十八條，判決如主文。
本案經檢察官甲○○到庭執行職務。
中    華    民    國    97    年    1     月    17    日
                刑事第五庭  審判長  法  官  沈揚仁
                                    法  官  林逸梅
                                    法  官  林欣玲
以上正本證明與原本無異。
本件不得上訴。
                                    書記官  鄭佩玉
中    華    民    國    97    年    1     月    17    日
附錄本案論罪科刑法條全文：
刑法第185條之3
服用毒品、麻醉藥品、酒類或其他相類之物，不能安全駕駛動力
交通工具而駕駛者，處一年以下有期徒刑、拘役或三萬元以下罰
金。


司法院資訊處製作；財團法人民間司法改革基金會備份。
